---
title: "Peer Review Bericht - Fremdbewertung"
subtitle: "Vergleich: Selbstbewertung vs. Fremdbewertung"
date: "`r format(Sys.Date(), '%d. %B %Y')`"

output:
  pdf_document:
    toc: true
    toc_depth: 2
    number_sections: false
    df_print: kable
    fig_caption: true
geometry: margin=0.8in
fontsize: 10pt
documentclass: article
header-includes:
  - \usepackage{longtable}
  - \usepackage{booktabs}
  - \usepackage[utf8]{inputenc}
---

```{r setup, include=FALSE}
knitr::opts_chunk$set(
  echo = FALSE, 
  message = FALSE, 
  warning = FALSE, 
  fig.width = 7, 
  fig.height = 5,
  fig.align = 'center'
)

library(knitr)

# Load Fremdbewertung responses
if (file.exists("user_fremdbewertung.csv")) {
  fremd_all <- read.csv("user_fremdbewertung.csv", stringsAsFactors = FALSE, fileEncoding = "UTF-8")
} else {
  fremd_all <- data.frame(
    Section = character(0),
    Frage = character(0),
    Antwort = character(0),
    Begründung = character(0),
    stringsAsFactors = FALSE
  )
}

# Load Selbstbewertung statistics
if (file.exists("selbst_statistics.csv")) {
  selbst_stats <- read.csv("selbst_statistics.csv", stringsAsFactors = FALSE, fileEncoding = "UTF-8")
} else {
  selbst_stats <- data.frame(
    Section = character(0),
    Frage = character(0),
    Statistik = character(0),
    stringsAsFactors = FALSE
  )
}

# Load Selbstbewertung group averages
if (file.exists("selbst_groups.csv")) {
  selbst_groups <- read.csv("selbst_groups.csv", stringsAsFactors = FALSE, fileEncoding = "UTF-8")
} else {
  selbst_groups <- data.frame(
    Section = character(0),
    Frage = character(0),
    Berufsgruppen = character(0),
    stringsAsFactors = FALSE
  )
}

# Load Selbstbewertung text responses
if (file.exists("selbst_texts.csv")) {
  selbst_texts <- read.csv("selbst_texts.csv", stringsAsFactors = FALSE, fileEncoding = "UTF-8")
} else {
  selbst_texts <- data.frame(
    Section = character(0),
    Frage = character(0),
    Textantworten = character(0),
    stringsAsFactors = FALSE
  )
}


# Table 1: Statistics
create_statistics_table <- function(section_name) {
  stats <- subset(selbst_stats, Section == section_name)
  
  if (nrow(stats) > 0 && all(c("Frage", "Statistik") %in% names(stats))) {
    output <- data.frame(
      Nr = 1:nrow(stats),
      Frage = stats$Frage,
      Statistik = stats$Statistik,
      stringsAsFactors = FALSE
    )
    
    kable(
      output,
      col.names = c("Nr.", "Frage", "Selbstbewertung - Verteilung"),
      align = c("c", "l", "l")
    )
  } else {
    cat("\n*Keine Statistik vorhanden.*\n\n")
  }
}

# Table 2: Group averages
create_groups_table <- function(section_name) {
  groups <- subset(selbst_groups, Section == section_name)
  
  if (nrow(groups) > 0 && all(c("Frage", "Berufsgruppen") %in% names(groups))) {
    output <- data.frame(
      Nr = 1:nrow(groups),
      Frage = groups$Frage,
      Berufsgruppen = groups$Berufsgruppen,
      stringsAsFactors = FALSE
    )
    
    kable(
      output,
      col.names = c("Nr.", "Frage", "Durchschnitt nach Berufsgruppe"),
      align = c("c", "l", "l")
    )
  } else {
    cat("\n*Keine Berufsgruppen-Daten vorhanden.*\n\n")
  }
}

# Table 3: Text responses
create_text_table <- function(section_name) {
  texts <- subset(selbst_texts, Section == section_name)
  
  if (nrow(texts) > 0 && all(c("Frage", "Textantworten") %in% names(texts))) {
    output <- data.frame(
      Nr = 1:nrow(texts),
      Frage = texts$Frage,
      Textantworten = texts$Textantworten,
      stringsAsFactors = FALSE
    )
    
    kable(
      output,
      col.names = c("Nr.", "Frage", "Selbstbewertung - Textantworten"),
      align = c("c", "l", "l")
    )
  } else {
    cat("\n*Keine Textantworten vorhanden.*\n\n")
  }
}

# Table 4: Fremdbewertung
create_fremd_table <- function(section_name) {
  fremd <- subset(fremd_all, Section == section_name)
  
  if (nrow(fremd) > 0 && all(c("Frage", "Antwort", "Begründung") %in% names(fremd))) {
    output <- data.frame(
      Nr = 1:nrow(fremd),
      Frage = fremd$Frage,
      Fremdbewertung = fremd$Antwort,
      Kommentar = fremd$Begründung,
      stringsAsFactors = FALSE
    )
    
    kable(
      output,
      col.names = c("Nr.", "Frage", "Fremdbewertung", "Kommentar"),
      align = c("c", "l", "c", "l")
    )
  } else {
    cat("\n*Keine Fremdbewertung vorhanden.*\n\n")
  }
}

```


\newpage

## Führung

### Selbstbewertung - Statistik

```{r}
create_statistics_table("fuehrung")
```

\newpage

## Selbstbewertung - Durchschnitt nach Berufsgruppe

```{r}
create_groups_table("fuehrung")
```

\newpage

## Selbstbewertung - Textantworten

```{r}
create_text_table("fuehrung")
```

\newpage

## Fremdbewertung (Ihre Bewertung)

```{r}
create_fremd_table("fuehrung")

```

\newpage

## Mitarbeitende

## Selbstbewertung - Statistik

```{r}
create_statistics_table("mitarbeitende")
```

\newpage
## Selbstbewertung - Durchschnitt nach Berufsgruppe

```{r}
create_groups_table("mitarbeitende")
```
\newpage

## Selbstbewertung - Textantworten

```{r}
create_text_table("mitarbeitende")
```
\newpage

## Fremdbewertung (Ihre Bewertung)

```{r}
create_fremd_table("mitarbeitende")
```
\newpage

## Patient und Angehörige

## Selbstbewertung - Statistik

```{r}
create_statistics_table("patienten")
```

\newpage
## Selbstbewertung - Durchschnitt nach Berufsgruppe

```{r}
create_groups_table("patienten")
```
\newpage

## Selbstbewertung - Textantworten

```{r}
create_text_table("patienten")
```
\newpage

## Fremdbewertung (Ihre Bewertung)

```{r}
create_fremd_table("patienten")
```

\newpage

## Einsender und Kooperationspartner

## Selbstbewertung - Statistik

```{r}
create_statistics_table("einsender")
```

\newpage
## Selbstbewertung - Durchschnitt nach Berufsgruppe

```{r}
create_groups_table("einsender")
```
\newpage

## Selbstbewertung - Textantworten

```{r}
create_text_table("einsender")
```
\newpage

## Fremdbewertung (Ihre Bewertung)

```{r}
create_fremd_table("einsender")
```

\newpage

## Qualitätsindikatoren und Technische und Medizinische Validation

## Selbstbewertung - Statistik

```{r}
create_statistics_table("qualitaet")
```

\newpage
## Selbstbewertung - Durchschnitt nach Berufsgruppe

```{r}
create_groups_table("qualitaet")
```
\newpage

## Selbstbewertung - Textantworten

```{r}
create_text_table("qualitaet")
```
\newpage

## Fremdbewertung (Ihre Bewertung)

```{r}
create_fremd_table("qualitaet")
```
